【裁判字號】    95,裁,425
【裁判日期】    950302
【裁判案由】    進口貨物核定稅則號別
【裁判全文】
最  高  行  政  法  院  裁  定
                                     95年度裁字第00425號
再 審原 告  岱偉實業股份有限公司
代  表  人  甲○○
再 審被 告  財政部關稅總局
代  表  人  俞邵武
上列當事人間因進口貨物核定稅則號別事件，再審原告對於中華
民國93年5月6日本院93年度判字第557號判決，提起再審之訴。
本院裁定如下：
    主  文
再審之訴駁回。
再審訴訟費用由再審原告負擔。
    理  由
一、按對於確定判決提起再審之訴，依行政訴訟法第277條第1項
    第4款之規定，必須表明再審理由及關於再審理由並遵守不
    變期間之證據。所謂表明再審理由，必須指明確定判決有如
    何合於行政訴訟法第273條所定再審事由之具體情事始為相
    當，倘僅泛言有再審事由而無具體情事者，仍難謂已合法表
    明再審事由，提起再審之訴，即屬不合法。
二、本件再審原告前因進口貨物核定稅則號別事件經本院89年度
    判字第2320號判決後，提起再審之訴，經本院以93年度判字
    557號判決（下稱原判決）予以駁回。茲再審原告復對最近
    一次即原判決提起再審之訴，其意旨略謂：（一）按本院89
    年度判字第3616號、第3313號判決意旨，再審原告認為以類
    推「與本案不同因二案並非同一訴訟標的」之訴訟標的判決
    訴願駁回，故而沿用之，致訴訟再審法條之不足，然臺北高
    等行政法院90年度訴字第108號之判決，除屬C1「免審免驗
    」通關並未查驗取樣及送請專業機構鑑定之案情不同外，然
    大部分處分的理由、依據、類推等，判決撤銷之事實、實體
    均明確的結論，乃足以證明本系爭案等案情相同，謹予於變
    更再審法條，依行政訴訟法第273條第1項第13、第14款，請
    求再審撤銷原處分。（二）依本院89年度判字第3616號、88
    年度判字第2066號、91年度判字第62號等判決意旨，均認為
    屬「C1免審免驗」通關並未查驗取樣及送專業機構鑑定之案
    件，均得撤銷原處分。查臺北高等行政法院90年度訴字第10
    8號判決，再審被告謹自認為該判決是以「Cl免審免驗」並
    未查驗取樣及送請專業機構鑑定之通關案件為由才判決撤銷
    原處分。再審被告僅取對自己有利判決之小部份理由片面主
    張，本院竟然採信再審被告是以「C1免審免驗」通關案件撤
    銷原處分，而忽略該判決之全部實體的內容。（三）再審原
    告進口木製拼花地板，拼花層厚度1公厘以上之拼花木條所
    構成，再審被告對本件查驗、鑑定「貼面拼花層厚度多少」
    ，是否有「拼花層由厚度1公厘以上之拼花木條構成者」並
    未查明，以只要有「四週有凹凸槽榫，每層厚度不超過6公
    厘或貼面柳桉合板加工複合地板」，就以類推方式歸列於稅
    則號別第4412節，忽略財政部會議紀錄結論放寬認定之意旨
    ，自有不適用法則之違誤，而推定較不利於再審原告之課稅
    事實，亦與經驗法則不盡相符；且違反取捨證據認定事實之
    職權行使，即屬證據上理由矛盾，該課稅處分當然為違背法
    令。原判決漏未斟酌上開財政部會議紀錄結論，按司法院釋
    字第355號意旨，自有再審理由。（四）請依法務部90年10
    月17日法90律字第032429號函意旨，查明再審被告與鑑定機
    關公法上之法律關係，否則鑑定結果不可採。（五）觀之臺
    北高等行政法院90年度訴字第108號之判決意旨，行政行為
    應依本國法律為之，既已有「財政部會議記錄結論」稅則分
    類規定，則不能引用我國駐比利時代表處之函文，原處分於
    法未合。綜上，再審被告之評定（復查）違法，請求再審撤
    銷原處分，接受原申報稅則號別第4418．3000號，按稅率2.
    5%課徵，並退回溢徵關稅云云。核其狀陳各節無非僅一再述
    說其在前訴訟程序實體法律關係之理由，然對於原判決有如
    何合於行政訴訟法第273條第1項、第2項所定法定再審事由
    ，並未具體指明，則其泛引行政訴訟法第273條第1項第13款
    、第14款規定提起再審之訴，揆諸首揭說明，其再審之訴為
    不合法，應予駁回。
三、依行政訴訟法第278條第1項、第104條、民事訴訟法第95條
    、第78條，裁定如主文。
中    華    民    國    95    年    3     月    2     日
                  第二庭審判長法  官  廖  政  雄
                              法  官  林  清  祥
                              法  官  鍾  耀  光
                              法  官  姜  仁  脩
                              法  官  胡  國  棟
以  上  正  本  證  明  與  原  本  無  異
中    華    民    國    95    年    3     月    2     日
                              書記官  張  雅  琴


司法院資訊處製作；財團法人民間司法改革基金會備份。
